

À propos de moi

Je suis un développeur et designer passionné par la technologie et le design. J'ai acquis des compétences de base en développement web, notamment en HTML, CSS et JavaScript,Express,Node.js,React, ainsi qu'en design avec des outils tels que Adobe Photoshop et Illustrator. Mon objectif est d'acquérir davantage d'expérience et de compétences techniques en travaillant sur des projets concrets et en collaborant avec des professionnels de l'industrie. Je suis motivée et prête à apprendre et à me développer en tant que développeur et designer pour contribuer à des projets innovants et enrichissants



0691171318



rajaerajaela@gmail.com



Adresse HAY AL MAAMOURA N 07 SECT 4 LOT 2 TEMARA

Soft Skills

- Techniques
- Node.js
- Javascript
- Express
- Html/css
- Illustrator
- Photoshop
- Personnelles
- Innovant
- Leadership
- Sérieux
- Créativité

Language

- Arabe
- Français
- Anglais

RAJAE LAALALMA Développeur Full Stack

EXPERIENCE PROFESSIONNELLE

ARK-X TALENT FACTORY |

Du 10-01-2024 au 14-06-2024

Stage ayant inclus la participation au bootcamp MERN Stack Organise par le programme jobintech.

la conception et à la réalisation des projets utilisant MERN Stack (MongoDB, Express.js, React.js, Node.js), impliquant le développement d'une application web dynamique et moderne

AGENCE NATIONALE DE LA CONSERVATION FONCIERE DU CADASTRE ET DE LA CARTOGRAPHIE |

Du 03-01-2023 au 03-03-2023

Stage au sein de la Direction Organisation et Système d'Information, Département Développement et Maintenance du SI, Service Sous-Système d'Information Métier

MINISTERE DE LA SANTE |

Du 03-05-2021 au 29-05-2021

Stage au sein de la Division de l'information et De la Communication en statut de développeur Multimédia.

MINISTERE DE L'EDUCATION NATIONALE DE LA FORMATION PROFESSIONNELLE DE L ENSIEGNEMENT SUPERIEUR ET DE LA RECHERCH SCIENTIFIQUE SECRETARIAT DETAT CHARGE DE L ENSIEGNEMENT SUPERIEUX ET DE LA RECHERCH SCIENTIFIQUE.

Du 30-05-2017 au 31-02-2019

Réceptionniste a la Direction de la coopération et du partenariat.

MINISTERE DE L'EQUIPEMENT DU TRANSPORT ET DE LA LOGISTIQUE |

Du 30-01-2017 Direction au 31-03-2017 Stage en statut de Développeur.

ALBARIDBANK Rabat Maroc |

Du 01-03-2016 au 01-05-2016 Stage en statut de Développeur.

FORMATION

2024-2024 | Certification MERN STACK.

A Jobintech.

2019–2021 |Diplôme Technicien Spécialisé en Développement Multimédia

A Institut Spécialisé de Technologie Appliquée (ISTA NTIC) Hay Riad (OFPPT) de Rabat.

2015–2016 |Diplôme Technicien Spécialisé en Développement Informatique

A Institut Spécialisé de Technologie Appliquée (ISTA) Hay Riad (OFPPT) de Rabat.

2014–2015| Baccalauréat en Sciences physique.

A Lycée abd Ikrim elkhatabi Rabat.